臺灣新北地方法院民事裁定
110年度司繼字第4057號
聲  請  人  兆豐國際商業銀行股份有限公司

法定代理人  張兆順  
代  理  人  陳勳蓉  
            王韋智  
關  係  人  謝曼夫  
上列聲請人聲請選任被繼承人蘇文甲之遺產管理人事件，本院裁
定如下：
    主  文
選任謝曼夫地政士（住桃園市○○區○○路000巷00號）為被繼承人
蘇文甲（男、民國00年0月00日生、身分證統一編號：Z00000000
0號、生前最後住所：新北市○○區○○路○段00○0號、民國108年3月
18日死亡）之遺產管理人。
准對被繼承人蘇文甲之大陸地區以外繼承人為承認繼承之公示催
告。
被繼承人蘇文甲之大陸地區以外繼承人，應自前項公示催告最後
揭示於法院公告處、資訊網路及其他適當處所之日起，壹年內承
認繼承。上述期限屆滿，無繼承人承認繼承時，被繼承人蘇文甲
之遺產，於清償債權並交付遺贈物後，如有賸餘即歸屬國庫。
聲請程序費用新臺幣壹仟元由被繼承人蘇文甲之遺產負擔。
    理  由
一、按先順序繼承人均拋棄其繼承權時，由次順序之繼承人繼承
    ，其次順序繼承人有無不明或第四順序之繼承人均拋棄其繼
    承權者，準用關於無人承認繼承之規定。次按繼承開始時，
    繼承人之有無不明，而無親屬會議或親屬會議未於1 個月內
    選定遺產管理人者，利害關係人得聲請法院選任遺產管理人
    ，並由法院依公示催告程序，定6 個月以上之期限，公告繼
    承人，命其於期限內承認繼承，此觀民法第1176 條第6項、
    第1177條、第1178條規定自明。
二、本件聲請意旨略以：聲請人係被繼承人蘇文甲之債權人，然
    被繼承人於民國 108年3月18日死亡，其繼承人均已拋棄繼
    承或死亡，為確保聲請人權利，爰依民法第1178條第2項規
    定請求選任被繼承人之遺產管理人等語。
三、聲請人上開主張，業據其提出本院105年度司促字第31968號
    支付命令暨確定證明書、支付命令聲請狀、被繼承人繼承系
    統表、除戶謄本、法定繼承人之戶籍謄本、本院家事法庭准
    予備查函文等件為證。而被繼承人於108年3月18日死亡，其
    繼承人均已拋棄繼承或死亡，並經本院調閱本院108年度司
    繼字第1532號拋棄繼承案卷查核屬實。經核聲請人以利害關
    係人身分聲請選任被繼承人之遺產管理人，與首揭規定尚無
    不合。
四、關於本件遺產管理人之人選，關係人謝曼夫地政士業經本院
    徵詢而同意擔任本件遺產管理人，有謝曼夫地政士之同意書
    、身分證件、開業執照影本附卷可參。本院審酌謝曼夫職司
    地政士，其對於本件遺產管理事件應甚熟稔，並就遺產管理
    人職務之遂行，有所助益，且應會秉公辦理，要不致有利害
    偏頗之虞，為保障聲請人之利益及期程序之公正、公信起見
    ，本院認以選任謝曼夫地政士為被繼承人之遺產管理人為適
    當，並限期命繼承人為承認繼承之公示催告。至被繼承人之
    繼承人既均拋棄繼承，其遺產依民法第1176條第6項準用關
    於無人承認繼承之規定，是依民法第1185 條規定，於清償
    債權並交付遺贈物後，如有賸餘，應歸屬國庫，附此敘明。
五、爰裁定如主文。
六、如不服本裁定，須於裁定送達後10日內，以書狀向本院提出
    抗告狀，並繳納抗告費新臺幣1,000元。
中　　華　　民　　國　　111 　年　　4 　　月　　 8　　日
                  家事法庭　  司法事務官